fi: Kuuloketyynyn muoto: Kartiomainen; D-muotoinen; Soikea; Suorakulmainen; Pyöreä; Yleinen; Muu
ro-RO: Formă pernă căști: Conică; În formă de D; Oval; Dreptunghiulară; Rotundă; Universal; Altele
pt-BR: Formato da almofada do fone de ouvido: Cônico; Em forma de D; Oval; Retangular; Redondo; Universal; Outro
pl: Kształt poduszki słuchawek: Stożkowaty; w kształcie litery D; Owalny; Prostokątna; Okrągły; Uniwersalny; Inne
bg-BG: Форма на възглавничките за слушалки: Конична; D-образна; Овална; Правоъгълна; Кръгъл; Универсален; Други
sl-SI: Oblika blazinice slušalk: Zožan; V obliki črke D; Ovalna; Pravokotna; Okrogel; Univerzalno; Drugo
hr-HR: Oblik jastučića slušalica: Konusna; U obliku slova D; Ovalna; Pravokutni; Okrugla; Univerzalno; Ostalo
lt-LT: Ausinių pagalvėlės forma: Kūgis; D formos; Ovalas; Stačiakampis; Apvali; Universalus; Kita
es: Forma de la almohadilla de los auriculares: Cónico; En forma de D; Ovalado; Rectangular; Redondo; Universal; Otros
hu: Fejhallgató párna alakja: Kúp; D alakú; Ovális; Szögletes; Kerek; Általános; Egyéb
zh-CN: 耳机垫形状: 锥形; D 形; 椭圆形; 矩形; 圆形; 通用; 其他
en: Headphone cushion shape: Conical; D-shaped; Oval; Rectangular; Round; Universal; Other
sv: Hörlurskuddets form: Konisk; D-formad; Oval; Rektangulär; Rund; Universell; Övrigt
sk-SK: Tvar vankúšikov slúchadiel: Kónický; V tvare písmena D; Oválny; Obdĺžnikový; Okrúhly; Univerzálny; Iné
el: Σχήμα μαξιλαριού ακουστικών: Κωνικός; Σε σχήμα D; Οβάλ; Ορθογώνιο; Στρογγυλό; Καθολικής χρήσης; Άλλο
th: รูปร่างแผ่นรองหูฟัง: ทรงกรวย; รูปตัว D; รูปไข่; แบบสี่เหลี่ยมผืนผ้า; ทรงกลม; อเนกประสงค์; อื่นๆ
de: Ohrpolsterform: Konisch; D-förmig; Oval; Rechteckig; Kreis; Universell; Sonstiges
cs: Tvar polstrování sluchátek: Kónický; Tvar písmene D; Oválná; Obdélníkový; Kulaté; Univerzální; Jiné
nl: Hoofdtelefoonkussenvorm: Conisch; D-vorm; Ovaal; Rechthoekig; Rond; Universeel; Andere
pt-PT: Formato da almofada dos auscultadores: Cónico; Em forma de D; Oval; Retangular; Redondo; Universal; Outro
da: Form på hovedtelefonens ørepuder: Konisk; D-formet; Oval; Rektangulær; Rund; Universal; Andet
nb: Hodetelefon pute form: Konisk; D-formet; Oval; Rektangulær; Rund; Universal; Annet
ko: 헤드폰 쿠션 모양: 코니컬; D자형; 타원형; 직사각형; 라운드; 범용; 기타
vi: Hình dạng đệm tai nghe: Hình nón; Hình chữ D; Hình trái xoan; Chữ nhật; Tròn; Phổ quát; Khác
zh-TW: 耳機墊形狀: 圓錐型; D 型; 橢圓形; 長方形; 圓頭; 通用; 其他
ru: Форма амбушюров наушников: Коническая; D-образный; Овал; Прямоугольный; Круглый; Универсальное; Другой
tr: Kulaklık yastık şekli: Konik; D şekilli; Oval; Dikdörtgen; Yuvarlak; Her mekana uygun; Diğer
it: Forma del cuscinetto delle cuffie: Conico; A forma di D; Ovale; Rettangolare; Rotondo; Universale; Altro
ja: ヘッドホンクッション形状: 円錐形; D型; 楕円形; 長方形; ラウンド; ユニバーサル; その他
fr: Forme des coussinets du casque: Conique; En forme de D; Oval; Rectangulaire; Rond; Universel; Autre